

Olha Kebas

E-mail: olgakebas@gmail.com

Tel: 452765395

https://vadymhornyi.github.io/Olha_Kebas/index.html

Miejscowość: Kijów/Poznań

Jestem menedżerką kultury i wykładowcą z 20-letnim doświadczeniem w dziedzinie kultury i edukacji. Wspólnie z partnerami zrealizowaliśmy szereg międzynarodowych projektów kulturalnych zarówno w Ukrainie, jak i w Polsce. Jako reżyserka i performerka prezentowałam własne projekty na międzynarodowych festiwalach. Łączenie pracy twórczej z pracą organizacyjną daje mi ważne doświadczenie, które z kolei pomaga w sprawnym zarządzaniu projektami. Jestem osobą dobrze zorganizowaną, odpowiedzialną i komunikatywną, co z pewnością wykorzystam w swej przyszłej pracy.

DOŚWIADCZENIE ZAWODOWE

04.2000 - do chwili obecnej

■ Kurator, organizator, ekspert | Międzynarodowe festiwale sztuki współczesnej | Kijów, Ukraina

Rok i miejsce pracy:

2019 – 2023 ekspertka zarządu Ukraińskiej Fundacji Kultury wspierającej projekty sceniczne i performatywne

2019, 2021 członek zespołu organizatorów międzynarodowego festiwalu teatru fizycznego MIME WAVE

2017, 2018 kuratorka projektu wspierania młodych choreografów Artel

2014 – 2016 kuratorka programu performatywnego międzynarodowego multidyscyplinarnego festiwalu sztuki współczesnej GogolFEST

Zakres obowiązków:

- tworzenie programu wydarzenia/projektu, tworzenie planu pracy i kontrola wykonania
- wyszukiwanie i zapraszanie uczestników, koordynacja pracy członków zespołu
- tworzenie budżetu projektu
- komunikacja ze środkami masowego przekazu

06.2001 – do chwili obecnej

■ Reżyserka i performerka | Międzynarodowe festiwale i wydarzenia sztuki współczesnej | Ukraina, Polska, Litwa, Holandia, Hiszpania, Niemcy

Krótki opis aktywności:

Reżyserka i wykonawczyni spektakli w ramach międzynarodowych festiwali: New Baltic Dance(Litwa), GogolFest, ArtPole, Zelyonka Fest, TEDxKyiv, PushOk, BIDE(Hiszpania), Impro Store, Porto Franco, Noc w Muzeum PinchukArtCentre, KyivMusicFest, Ukraińska Wiosna(Polska), GENERATOR MALTA(Polska), Międzynarodowe Spotkania Teatrów Tańca (Polska), "Odyseja kosmiczna" w Arsenale Sztuki, MIME WAVE(Holandia) itp.

11.1998 – do chwili obecnej

■ Wykładowca | Uniwersytet, Kolegium, projekty kreatywne | Ukraina, Polska

Rok i miejsce pracy:

2022-2023 prowadzenie warsztatów tańca, improwizacji i choreoterapii, Poznań 2022-2023 wykładowca dyscyplin choreograficznych, Uniwersytet Europejski, Kijów

2009-2022 wykładowca tańca współczesnego w Kolegium Sztuk Choreograficznych "KMAD im. Serge Lifar", Kijów

2002-2009 członek grupy założycieli Katedry Tańca Współczesnego KNUKiS, starszy wykładowca tańca współczesnego, Kijów

Zakres obowiązków:

- Tworzenie programów dyscyplin edukacyjnych
- Przygotowywanie materiałów i prowadzenie zajęć (teoria i praktyka)
- Zaplanowanie i realizacja kreatywnych projektów ze studentami oraz pokazywanie projektów na festiwalach i wydarzeniach kulturalnych
- Prowadzenie kursów mistrzowskich

OSIĄGNIĘCIA

Pozyskanie grantu na projekty kreatywne od Goethe-Institut (Belgia), Ambasady Izraela na Ukrainie, Ministerstwa Kultury Ukrainy, a wraz z moimi kolegami zdobyliśmy granty od Ukraińskiej Fundacji Kultury. Wygrałam konkurs Gaude Polonia polskiego Ministerstwa Kultury, a także konkursy artystyczne na udział w międzynarodowych projektach. Pracuję z grupami ludzi w różnym wieku i z różnych środowisk. Organizuję interdyscyplinarne projekty kulturalne.

WYKSZTAŁCENIE

2021– do chwili obecnej Lwowski Uniwersytet Narodowy im. Iwana Franki, doktorat – kierunek: choreografia

2003-2004 Kijowski Narodowy Uniwersytet Kultury i Sztuki – kierunek: choreografia współczesna 1998-2002 Międzynarodowy Uniwersytet Słowiański w Kijowie – kierunek: choreografia współczesna 1991-1996 Instytut Przemysłu Odzieżowego w Kijowie – kierunek: technologia odzieży

Dodatkowe informacje:

- Udział w projekcie naukowym: Interdyscyplinarne projekty sztuki współczesnej
- Wygłoszenie referatów na konferencjach na temat: "Projektowa forma pracy w sferze kultury", "Taniec współczesny na Ukrainie i na świecie", "Aktualne praktyki performatywne", "Wzajemne relacje muzyki i ruchu w kontekście rozwoju tańca współczesnego", "Rozwój kreatywności tancerza" itp (2004-2022)

ZNAJOMOŚĆ JĘZYKÓW

polski: poziom średnio zaawansowany angielski: poziom średnio zaawansowany

ukraiński: poziom ojczysty **rosyjski:** poziom ojczysty

UMIEJĘTNOŚCI

Inspirujący wykładowca * organizator * dobra organizacja pracy * pakiet MS Office * chęć stałego podnoszenia kwalifikacji * dyspozycyjność i zaangażowanie * komunikatywność i praca zespołowa * kreatywność * wysoka kultura osobista

SZKOLENIA, KURSY, CERTYFIKATY

■ zarządzanie kulturą, taniec nowoczesny, performance, montaż wideo, kreatywne myślenie, arteterapia

ZAINTERESOWANIA

Muzyka, film, literatura, kultura, nauka języków obcych, podróże, narciarstwo górskie, joga.

Wyrażam zgodę na przetwarzanie moich danych osobowych dla potrzeb niezbędnych do realizacji procesu rekrutacji (zgodnie z ustawą z dnia 10 maja 2018 roku o ochronie danych osobowych (Dz. Ustaw z 2018, poz. 1000) oraz zgodnie z Rozporządzeniem Parlamentu Europejskiego i Rady (UE) 2016/679 z dnia 27 kwietnia 2016 r. w sprawie ochrony osób fizycznych w związku z przetwarzaniem danych osobowych i w sprawie swobodnego przepływu takich danych oraz uchylenia dyrektywy 95/46/WE (RODO).